【裁判字號】    92,交聲,1243
【裁判日期】    921127
【裁判案由】    違反道路交通管理處罰條例聲明異議
【裁判全文】
臺灣臺北地方法院交通事件裁定                  九十一年度交聲字第一二四三號
    原處分機關  臺北市交通事件裁決所
    異  議  人
    即受處分人  甲○○
右列受處分人因違反道路交通管理處罰條例案件，對於臺北市交通事件裁決所中華民
國九十二年九月十八日所為之處分（原處分案號：北市裁三字第裁二二Ａ三Ｎ五一二
二七二號），聲明異議，本院裁定如左：
    主  文
異議駁回。
    理  由
一、按「汽車駕駛人停車時，有左列情形之一者，處新臺幣（下同）六百元以上一千
    二百元以下罰鍰：一、在禁止臨時停車處所停車者。」；又「汽車臨時停車時，
    應依左列規定：二、交岔路口、公共汽車招呼站一○公尺內、消防栓、消防車出
    入口五公尺內不得臨時停車。」、「汽車停車時，應依左列規定：一、禁止臨時
    停車處所不得停車。」，道路交通管理處罰條例第五十六條第一項第一款及道路
    交通安全規則第一百十一條第一項第二款、第一百十二條第一項第一款分別定有
    明文。
二、本件異議人即受處分人甲○○於民國九十二年八月八日下午三時十二分許，將其
    所駕駛車牌號碼：ＤＧ─七七三二號自用小客車，在臺北市○○街與信義路四段
    三十巷三十六弄路口之屬於交叉路口十公尺內不得臨時停車之處所停放（台北市
    政府警察局舉發違反道路交通管理事件通知單及台北市交通事件裁決所不服裁決
    聲明異議案件移送書，均將違規地點，誤植為台北市○○街三十巷三十六弄與信
    義路四段路口，應予以更正），經台北市政府警察局交通大隊直屬第二分隊員警
    以受處分人違反道路交通管理處罰條例第五十六條第一項第一款規定，依採證照
    片製作台北市政府警察局舉發違反道路交通管理事件通知單（北市警交大字第Ａ
    三Ｎ五一二二七二號）逕行舉發，並通知受處分人，嗣受處分人於應到案日前向
    原處分機關申訴，經原處分機關函請舉發機關即台北市政府警察局交通警察大隊
    直屬第二分隊調查結果，仍認受處分違規情形明確，乃以受處分人違反前述道路
    交通管理處罰條例第五十六條第一項第一款規定之行為，依違反道路交通管理事
    件統一裁罰標準表，於九十二年九月十八日裁處受處分人罰鍰九百元。
三、訊據受處分人固不否認有於九十二年八月八日下午三時十二分許，駕駛車牌號碼
    ：ＤＧ—七七三二號自用小客車，在臺北市○○街與信義路四段三十巷三十六弄
    路口之屬於交叉路口十公尺內不得臨時停車處所停車之事實；惟仍辯稱：伊於巷
    弄停車，僅開立罰單即可，何以能夠據此強行拖吊伊的車輛云云。惟查：受處分
    人所有車牌號碼：ＤＧ－七七三二號自用小客車，確於九十二年八月八日下午三
    時十二分許，在臺北市○○街與信義路四段三十巷三十六弄路口之屬於交叉路口
    十公尺內不得臨時停放車輛之處所停車，此有採證照片六幀附卷可稽；且本院經
    傳訊台北市政府警察局交通警察大隊直屬第二分隊員警謝運隆到庭證稱：受處分
    人車輛係停放在臺北市○○街與信義路四段三十巷三十六弄之交叉路口，因該巷
    弄很小，車子要轉彎比較困難，顯已阻礙其他車輛通行，所以依法必須拖吊等語
    （見本院九十二年十一月二十五日訊問筆錄）；再觀之前開卷附之照片所示，受
    處分人車輛停放之處，不僅臨交叉路口，且因係屬單行道，道路標示復僅能右轉
    ，則若有其他車輛欲自該單行道右轉通行時，自將因受處分人車輛停放該處致轉
    彎不易，造成車輛通行之阻礙；是足見受處分人前開所辯，顯與事實不符，難可
    採信，其駕車違規停放，並阻礙其他車輛通行之情形，事證明確，足堪認定。
三、綜上所述，受處分人確有於交叉路口十公尺內不得臨時停車處所停車之行為，且
    該車輛確已阻礙其他車輛之通行，是原處分機關依據道路交通管理處罰條例第五
    十三條第一項第一款及違反道路交通管理事件統一裁罰標準表之規定，裁處受處
    分人罰鍰九百元，核無違誤，受處分人之異議為無理由，應予駁回。
據上論斷，應依道路交通案件處理辦法第十九條，裁定如主文。
中      華      民      國    九十二    年     十一     月    二十七    日
                                    臺灣臺北地方法院交通法庭
                                        法  官   蔡世祺
如不服本裁定，應於裁定送達後五日內向本院提出抗告狀。
右正本證明與原本無異。
                                        書記官   柯貞如
中      華      民      國    九十二    年     十二     月      二      日


司法院資訊處製作；財團法人民間司法改革基金會備份。
